【裁判字號】    98,訴,535
【裁判日期】    980430
【裁判案由】    違反毒品危害防制條例
【裁判全文】
臺灣臺南地方法院刑事判決               98年度訴字第535號
公  訴  人  臺灣台南地方法院檢察署檢察官
被      告  乙○○
上列被告因違反毒品危害防制條例案件，經檢察官提起公訴（98
年度毒偵字第433號、第692號），被告就被訴事實為有罪之陳述
，經本院裁定由受命法官獨任行簡式審判程序，本院判決如下：
    主  文
乙○○施用第一級毒品，處有期徒刑陸月；又施用第一級毒品，
處有期徒刑伍月，應執行有期徒刑拾月。
    事  實
一、乙○○前於民國96年間，因違反毒品危害防制條例案件，經
    本院以96年度毒聲字第600 號裁定送觀察、勒戒後，認無繼
    續施用毒品傾向，而於96年12月20日出所執行完畢。
二、乙○○仍不知悔改，於上開觀察、勒戒執行完畢後5 年內，
    復分別基於施用第一級毒品毒品海洛因之犯意，而分別為下
    列犯行：
  (一)乙○○於97年12月7日某時，在其台南縣官田鄉官田村401之
    6 號住處，以針筒注射之方式，施用第一級毒品海洛因一次
    。嗣經警於97年12月8日下午3時45分許，因涉犯竊盜罪為警
    當場逮捕，並於同日晚上8 時14分許經其同意採尿送驗後，
    檢驗結果呈嗎啡陽性及可待因陽性反應，而知悉上情。
  (二)乙○○復於98年2月3日晚上6 時許，在其上開住處，以針筒
    注射之方式，施用第一級毒品海洛因一次。嗣乙○○於本件
    犯行未被犯罪偵查機關發覺前，自行向警方自首，並於翌日
    下午4 時10分許接受採尿送驗，檢驗之結果呈嗎啡陽性及可
    待因陽性反應，而知悉上情。
四、案經台南縣警察局善化分局、麻豆分局分別報告臺灣臺南地
    方法院檢察署檢察官偵查起訴。
    理  由
壹、程序事項：
  一訊之被告乙○○對於起訴之犯罪事實均坦承不諱，並當庭表
    示認罪，而經本院裁定以簡式審判程序加以審理，則依據刑
    事訴訟法第273條之2、同法第159條第2項之規定，不適用傳
    聞法則有關限制證據能力之相關規定，合先敘明。
  二按觀察、勒戒或強制戒治執行完畢後，5 年內再犯毒品危害
    防制條例第10條之罪者，檢察官應依法追訴，同條例第23條
    第2 項定有明文。查被告有如上開犯罪事實欄一之前科紀錄
    ，嗣於96年12月20日觀察、勒戒執行完畢，有臺灣高等法院
    被告前案紀錄表一份在卷為憑。被告於觀察、勒戒執行完畢
    後5 年內分別再犯本件毒品危害防制條例之罪，即應依法追
    訴、審理。
貳、實體事項：
  一訊據被告乙○○就上開事實均坦承不諱，並有詮昕科技股份
    有限公司於97年12月25日濫用藥物檢驗報告及長榮大學於98
    年2月18日確認報告各一紙在卷為憑。
  二按服用海洛因後24小時內約有服用量之80排泄於尿液中，其
    於尿液中排出之最長時限，受施用劑量、施用方式、個人體
    質及其代謝情況等因素影響，因個案而異，一般可檢出之最
    長時限為海洛因服用後2至4天，業經行政院衛生署管制藥品
    管理局於91年9 月23日以管檢字第109652號函述明此旨綦詳
    。
  三經查，被告分別經警於97年12月8日晚上8 時14分許及98年2
    月3日晚上6時許採尿送驗，均呈嗎啡陽性及可待因陽性反應
    ，此有詮昕科技股份有限公司於97年12月25日濫用藥物檢驗
    報告及長榮大學於98年2 月18日確認報告各一紙在卷可稽，
    均分別核與被告自白相符。是被告之自白均確實出於真實，
    可採為認定事實之基礎。揆諸前開說明，足認被告確有分別
    於上開時、地，分別施用第一級毒品海洛因各一次之事實，
    要可認定。
  四綜上所述，本案事證明確，被告上開犯行均堪以認定，應依
    法論科。
參、論罪科刑：
  一核被告所為，均係犯毒品危害防制條例第10條第1 項之施用
    第一級毒品罪。又被告分別持有第一級毒品海洛因並進而施
    用，其持有之低度行為應為施用之高度行為所吸收，不另論
    罪。又被告所犯上開施用第一級毒品罪二罪間，犯意個別，
    行為互殊，應予分論併罰。
  二又被告所犯上開犯罪事實欄二(二)之犯行，被告於犯罪後在未
    被有偵查權之公務員或機關發覺前，即主動向臺南縣警察局
    麻豆分局表示犯罪事實，並進而接受裁判，此有警詢筆錄一
    份在卷可按（見臺南縣警察局麻豆分局刑案偵查卷宗第2 頁
    ），被告所犯上開施用第一級毒品罪之行為合乎自首之要件
    ，爰依刑法第62條前段減輕其刑。
  三茲審酌被告前曾因施用毒品經送觀察、勒戒處分執行完畢後
    ，猶仍不思戒絕毒癮、革除惡習，顯未能深切悔改並記取教
    訓，惟念及被告施用毒品之犯行，在本質上乃屬自我戕害身
    心健康之行為，以及被告犯後尚知坦承犯行，態度良好等一
    切情狀，爰量處如主文所示之宣告刑，並定其應執行之刑，
    以資懲戒。
據上論斷，應依刑事訴訟法第273條之1第1項、第299條第1項前
段，毒品危害防制條例第10條第1項，刑法第11條前段、第51條
第5款第62條前段，判決如主文。
本案經檢察官甲○○庭執行職務。
中    華    民    國    98    年    4     月    30    日
                  刑事第二庭    法  官  蘇義洲
以上正本證明與原本無異。
如不服本判決，應於本判決送達後10日內，向本院提出上訴書狀
，並應敘述具體理由。如未敘述上訴理由者，應於上訴期間屆滿
後20日內向本院補提理由書狀（均須按他造當事人之人數附繕本
）「切勿逕送上級法院」。
                                書記官  張宜柔
中    華    民    國    98    年    4     月    30    日
附錄法條
毒品危害防制條例第10條
施用第一級毒品者，處 6 月以上 5 年以下有期徒刑。
施用第二級毒品者，處 3 年以下有期徒刑。


司法院資訊處製作；財團法人民間司法改革基金會備份。
